臺灣板橋地方法院刑事裁定　　　　　　100年度撤緩字第131號
聲　請　人　臺灣板橋地方法院檢察署檢察官
受　刑　人　胥明孝
上列聲請人因受刑人違反著作權法案件，聲請撤銷緩刑宣告（10
0 年度執聲字第1269號），本院裁定如下：
    主    文
聲請駁回。
    理    由
一、聲請意旨略以：受刑人胥明孝因犯違反著作權法案件，經臺
    灣士林地方法院以98年度審簡字第565 號判處有期徒刑6 月
    ，緩刑2 年，並應給付告訴人英屬維京群島商群體國際股份
    有限公司新臺幣（下同）250,000 元，於民國98年10月6 日
    確定在案。嗣該受刑人未於緩刑期內履行緩刑所附條件，迄
    今只給付45,000元，核其行為違反刑法第74條第2 項第3款
    之規定，情節重大，足認原宣告之緩刑難收其預期效果，而
    有執行刑罰之必要，已合於刑法第75條之1 第1 項第4 款所
    定得撤銷緩刑宣告之原因，爰依刑事訴訟法第476 條規定，
    聲請撤銷緩刑等語。
二、按緩刑宣告，得斟酌情形，命犯罪行為人向被害人支付相當
    數額之財產或非財產上之損害賠償；又受緩刑之宣告，而有
    違反刑法第74條第2 項第1 款至第8 款所定負擔情節重大者
    ，足認原宣告之緩刑難收其預期效果，而有執行刑罰之必要
    者，得撤銷緩刑之宣告，刑法第74條第2 項第3 款、第75條
    之1 第1 項第4 款分別定有明文。至於違反第74條第2 項第
    1 款至第8 款所定負擔「情節重大」者，依該條增訂理由，
    係指受判決人顯有履行負擔之可能，而隱匿或處分其財產、
    故意不履行、無正當事由拒絕履行或顯有逃匿之虞等情事而
    言。另緩刑宣告是否得撤銷，除須符合刑法第75條之1 第1
    項各款之要件外，該條並採用裁量撤銷主義，賦予法院撤銷
    與否之權限，特於第1 項規定實質要件為「足認原宣告之緩
    刑難收其預期效果，而有執行刑罰之必要」，供作審認之標
    準。亦即於「得」撤銷緩刑之情形，法官應依職權本於合目
    的性之裁量，妥適審酌受刑人是否有前述情事，是否已使原
    宣告之緩刑難收其預期之效果，而確有執行刑罰之必要，此
    與刑法第75條第1 項所定2 款要件有一具備，即毋庸再行審
    酌其他情狀，應逕予撤銷緩刑之情形不同，先予敘明。
三、查受刑人因犯違反著作權法案件，經臺灣士林地方法院以98
    年度審簡字第565 號判處有期徒刑6 月，緩刑2 年，並應給
    付告訴人250,000 元，付款期限、方式為：自98年9 月15日
    起，按月於15日前匯款13,000元（共19期，最後一期為16,0
    00元）至告訴人指定之帳戶確定，有該案判決書及臺灣高等
    法院被告前案紀錄表各1 份在卷可稽。嗣於判決所定期限即
    100 年3 月15日止，受刑人僅給付告訴人45,000元，迄至10
    0 年3 月24日止尚未履行完畢等情，有刑事聲請撤銷緩刑宣
    告狀1 份、郵局存證信函用紙、中華郵政掛號郵件收件回執
    各2 份附卷可稽，是受刑人顯有違反刑法第74條第2 項第3
    款所定負擔之情形，揆諸前揭說明，自應審酌其「違反之情
    節是否重大」，及有無「足認原宣告之緩刑難收其預期效果
    ，而有執行刑罰必要」之情形，以決定是否撤銷。
四、經查：
  (一)前揭判決後，受刑人因經濟困難，經徵得告訴人同意，將每
    期原應支付之金額降為5,000 元等情，業經告訴人代理人邱
    文智於本院訊問時證述明確（見本院卷第30頁反面）；又受
    刑人先後於98年12月16日、99年1 月19日、99年2 月24日、
    99 年4月1 日、99年4 月22日、99年6 月2 日、99年7 月29
    日、99年9 月2 日、100 年1 月10日，各匯款5,000 元，總
    計45,000元至告訴人指定之帳戶等情，已經受刑人、告訴人
    代理人分別陳明，並有存摺明細1 份附卷可稽（見本院卷第
    33至37頁）；雖中間有缺漏數期，即99年5 月份、8 月份、
    10月至12月份，然尚屬持續，足見受刑人並非自始即故意不
    依緩刑條件履行。
  (二)雖受刑人有上述缺漏數期金額及自100 年2 月份起即未再履
    行緩刑條件之情形；然此係因受刑人負債狀況嚴重，包括積
    欠台北富邦商業銀行、遠東國際商業銀行、萬泰商業銀行、
    交通部公路總局台北區監理所基隆監理站、新竹監理所中壢
    監理站、財政部國稅局信義分局、告訴人（本票債權部分）
    ，致其薪資所得，即對宗亞資訊工業股份有限公司（下稱宗
    亞資訊公司）薪資債權遭扣押，而於：99年3 月5 日移轉
    36,059元予台北富邦商業銀行，移轉8,358 元予基隆監理
    站，99年8 月5 日、99年9 月3 日、99年10月6 日、99年
    11月5 日分別移轉8,970 元、7,970 元、5,970 元、2,851
    元，總計25,761元予遠東國際商業銀行，移轉24,118元予
    財政部國稅局信義分局、100 年2 月8 日、100 年3 月4
    日、100 年4 月6 日、100 年5 月5 日分別移轉3,927 元、
    1,477 元、1,477 元、614 元，總計7,495 元予萬泰商業銀
    行，100 年2 月8 日、100 年3 月4 日、100 年4 月6 日
    、100 年5 月5 日分別移轉24,895元、9,463 元、9,463 元
    、4,026 元，總計47,847元予告訴人，又積欠高利貸100,00
    0 元，除經告訴人代理人陳稱：本件緩刑附條件及本票強制
    執行扣薪部分，不完全是同一事由，緩刑附條件是針對刑事
    侵權部分，而本票強制執行是因為受刑人有欠部分貨款，告
    訴人要求結算，因為受刑人公司結束沒有來結算，告訴人就
    以本票全額請求強制執行，但告訴人的想法是緩刑附條件部
    分受刑人必須全額給付，本票部分希望盡力給付就可以；我
    知道受刑人在外面還有欠高利貸100,000 元等語（見本院卷
    第30頁反面、31頁反面），受刑人則稱：我父不詳，母親在
    日本完全沒有聯絡，沒有兄弟姊妹，沒有結婚，沒有機車、
    汽車、房子，目前寄住在朋友家，戶籍地則是我阿姨家，除
    了告訴人外還有高利貸及其他欠款，我一直都很努力盡力還
    告訴人錢等語（見本院卷第31頁及反面），復有台灣士林
    地方法院99年1 月26日執行命令及陽信商業銀行99年3 月5
    日匯款收執聯（見本院卷第38頁）、法務部行政執行署士
    林行政執行處99年6 月8 日執行命令（見本院卷第38頁反面
    ）、台灣士林地方法院99年7 月20日、99年10月11日、99
    年11月12日執行命令及台灣銀行99年8 月5 日、99年9 月3
    日、99年10月6 日、99年11月5 日匯款申請書回條聯（見本
    院卷第39至40頁、41頁反面）、台灣士林地方法院執行命
    令99年11月12日執行命令（見本院卷第41頁反面）、台灣
    士林地方法院99年10月11日、99年11月12日執行命令及陽信
    商業銀行100 年2 月8 日匯款收執聯、台灣銀行100 年3 月
    4 日、100 年4 月6 日、100 年5 月5 日匯款申請書回條聯
    （見本院卷第39頁反面、41頁反面、42頁）、台灣士林地
    方法院99年11月12日執行命令及陽信商業銀行100 年2 月8
    日匯款收執聯、台灣銀行100 年3 月4 日、100 年4 月6 日
    、100 年5 月5 日匯款申請書回條聯（見本院卷第41頁反面
    、42頁）在卷可按；且受刑人嗣於100 年4 月13日，自任職
    之宗亞資訊公司離職，致經濟更顯困頓等情，業經受刑人供
    稱：因為公司覺得我負債情形太嚴重，常要匯款很麻煩，所
    以要我離職等語屬實，並有宗亞資訊公司100 年6 月16日離
    職證明可參（見本院卷第31、32頁），堪認受刑人嗣後未履
    行緩刑所附負擔，並非是顯有履行可能而惡意不履行。
  (三)另受刑人於本院訊問時供稱：我不論是離職、生活、住居所
    、手機門號有變動，都會跟告訴代理人聯絡等語，核與告訴
    代理人所稱：受刑人有變動的確都有跟我密切聯絡，他已經
    換過5 、6 支手機，也都有跟我講並保持聯絡等語相符（見
    本院卷第31頁），足認受刑人均主動與告訴人保持聯繫，而
    無立法理由所稱之逃匿之虞。
  (四)且受刑人於100 年6 月17日開庭時稱：我現在以在工地打零
    工維生，希望能讓我在外繼續工作，努力賺錢還告訴人，我
    今天有帶40,000元可以先還給告訴人，因為我剛拿出40,000
     元 ，希望能夠暫緩一、二個月，也就是從100 年8 月15日
    起每月清償5000元給告訴人，如果狀況比較好，我也會多還
    一些等語（見本院卷第31頁及反面），並當庭給付告訴人40
    ,000元，由告訴人代理人代為收受，有本院訊問筆錄1 份可
    佐（見本院卷第31頁反面），而告訴代理人亦稱：法理不外
    人情，我們也是希望給受刑人機會還錢，他今天先還40,000
     元 ，扣掉本票執行到的47,487元，其實只差約10萬元，如
    果受刑人承諾自100 年8 月15日起每月15日以前清償5000元
    ，願意再給他1 次機會等語（見本院卷第30頁反面至31頁反
    面）而同意在案，足見受刑人確有繼續履行負擔之誠意。
五、綜上，受刑人雖未於期限內履行上開負擔完畢，然其既非故
    意不履行、或拒絕不履行，又無隱匿、處分財產或逃匿之情
    ，難認已有違反緩刑所附負擔情節重大之情形。此外，聲請
    人復未舉出具體事例佐證受刑人原受之緩刑宣告確有難收其
    預期效果而有執行刑罰之必要；是本件聲請尚難認屬有據，
    自應予以駁回。
六、依刑事訴訟法第220 條，裁定如主文。
中    華    民    國   100    年    7     月    18    日
                  刑事第十五庭  法  官  洪珮婷
以上正本證明與原本無異。
如不服本裁定，應於送達後5 日內，向本院提出抗告狀。
                                書記官  陳永訓
中    華    民    國   100    年    7     月    19    日